臺灣板橋地方法院民事裁定　　　　　 100年度消債更字第96號
聲　請　人　白馥熏
代　理　人　鄒純忻律師
上列當事人因消費者債務清理事件聲請更生，本院裁定如下：
    主  文
債務人白馥熏自中華民國一百年六月十日下午四時起開始更生程
式。
命司法事務官進行本件更生程式。
    理  由
一、按債務人不能清償債務，得依消費者債務清理條例所定更生
    程序清理其債務；債務人於消費者債務清理條例施行前，依
    中華民國銀行公會辦理消費金融案件無擔保債務協商機制，
    與金融機構成立債務協商後，因不可歸責於己之事由致履行
    顯有重大困難者，得聲請更生；法院開始更生程序之裁定，
    應載明其年、月、日、時，並即時發生效力；法院裁定開始
    更生程序後，得命司法事務官進行更生程序，消費者債務清
    理條例第3條、第151條第5項、第6項、第45條第1項、第16
    條第1項分別定有明文。
二、本件聲請人主張：其因有不能清償情事，於民國95年間依「
    中華民國銀行公會會員辦理消費金融案件無擔保債務協商機
    制」，與最大債權銀行中國信託商業銀行（下稱中信銀行）
    達成分期還款協議，同意自96年1月起，分80期，利率3.88
    ％，每月償還新台幣（下同）12,379元。惟聲請人依約履行
    協商金額約計一年時間，聲請人與配偶所經營之小吃攤生意
    因景氣衰弱之非自願性因素而告失敗。雖聲請人另尋工作得
    以溫飽家庭支出，然先生工作方面始終不甚穩定，且尚有兩
    名子女須扶養，故以工作所得每月23,000元支付家庭最低開
    銷後，中信銀行所要求之聲請人每月需清償12,379元，已超
    出聲請人經濟能力，係有不可歸責於己，致履行顯有重大困
    難之事由，爰聲請更生等語。
三、經查，聲請人主張之上開事實，業據其提出財產及收入狀況
    說明書、債權人清冊、財團法人金融聯合徵信中心當事人綜
    合信用報告、新北市政府稅捐稽徵處新莊分處財產歸屬資料
    清單、97暨98年度綜合所得稅各類所得資料清單、勞工保險
    被保險人投保資料表、戶籍謄本、在職證明書等為證。雖聲
    請人於消費者債務清理條例施行前，曾與各債權人就無擔保
    債權成立協商，約定自96年1月起，分80期，按月償還
    12,379元，依各債權銀行債權金額比例清償各項債務，至全
    部清償為止，聲請人依約還款8期，於96年9月毀諾等情，業
    據中信銀行向本院陳報明確，有該行100年5月23日所發陳報
    狀在卷可稽。惟聲請人於95年間向中信銀行申請債務協商時
    ，所切結每月收入22,000元乙情，亦據中信銀行檢附上開收
    入證明切結書供本院參酌。聲請人係居住新北市，已婚，須
    和配偶共同負擔兩名子女之扶養費用，若以行政院主計處公
    佈之99年度新北市最低生活費用10,792元計算聲請人生活費
    用及依財政部公告之每年扶養親屬免稅額82,000元計算平均
    每月6,833元計算其子女之扶養費，聲請人應分攤子女之扶
    養費用為6,833元（計算式：6833元2子女2扶養義務人
    =6833 元），加計個人費用10,792元後，聲請人每月必要支
    出應為17,625元，依向中信銀行協商時所切結每月收入
    22,000元扣除每月協商履行支出12,379元後，僅餘9,621元
    ，顯已無法維持基本生活之必要支出，縱以聲請人所主張之
    每月收入23,000元計算亦同。故聲請人主張因有不可歸責於
    己之事由，致履行原協商條件有重大困難，應堪採信。此外
    ，又查無聲請人有消費者債務清理條例第6條第3項、第8條
    或第46條各款所定駁回更生聲請之事由存在，則聲請人聲請
    更生，應屬有據，並命司法事務官進行本件更生程式，爰裁
    定如主文。
四、至於聲請人於更生程序開始後，應另提出足以為債權人會議
    可決或經法院認為公允之更生方案以供採擇，俾免更生程序
    進行至依消費者債務清理條例第61條規定應行清算之程度；
    本件司法事務官於進行更生程序、協助債務人提出更生方案
    時，應注意更生方案需酌留債務人生活上應變所需費用，並
    依社會常情衡量債務人之償債能力，依此協助債務人擬定公
    允之更生方案，始符消費者債務清理條例重建債務人經濟生
    活之立法目的，附此敘明。
中    華    民    國   100    年    6     月    10    日
                  民事第二庭    法  官  陳麗玲
以上正本證明與原本無異
本件不得抗告
本裁定已於100年6月10日下午4時公告。
中    華    民    國   100    年    6     月    10    日
                                書記官  粘建豐